# 投资性房地产递延所得税的确认

提问人：xflcpa123 时间：2018-03-20 11:12:49
请教陈版及各位老师：
固定资产账面价值 1000 万元，累计折旧 200 万元， 2017 年末转投资性房地产并按公允价值 2000 万元核算。具体分录如下，借：投资性房地产-成本 2000 万元，累计折旧 200 万元，贷：固定资产 1000 万元，其他综合收益 1200 75% ，递延所得税负债 1200 25%.现税务局不同意以前计提累计折旧 200 万元在税前扣除，视同从一开始就按公允价值核算，造成累计折旧 200 万元做纳税调增，账面价值 800 万元，计税基础 1000 万元。此事项是否需确认递延所得税资产，借：递延所得税资产 200 25% ，贷：所得税费用 200 25%.谢谢！

回答人：chenyiwei
如果税务机关要求在转为公允价值模式核算的当年将以前年度累计在税前扣除的折旧进行纳税调增，则计税基础变为 1000 ，应冲减原先确认的递延所得税负债，而不是另外再确认一项递延所得税资产。 调整分录： 1 、借：所得税费用——当期所得税费用 50 ，贷：应交税费 50 2、借：递延所得税负债 50 ，贷：所得税费用——递延所得税费用 50